【裁判字號】    89,易,990
【裁判日期】    900227
【裁判案由】    竊盜
【裁判全文】
臺灣板橋地方法院刑事判決                          八十九年度易字第九九號
    公  訴  人  臺灣板橋地方法院檢察署檢察官
    被      告  甲○○
右列被告因竊盜案件，經檢察官提起公訴（八十九年度偵字第六０二號），本院判決
如左：
    主  文
甲○○竊盜未遂，累犯，處有期徒刑肆月，如易科罰金，以參佰元折算壹日。
    事  實
一、甲○○於民國八十一年間因傷害案，經本院判處有期徒刑八月確定，嗣於八十五
    年四月十三日執行完畢，又於八十二年間因放火燒燬建築物案，經台灣台南地方
    法院判處有期徒刑六月確定，嗣於八十五年四月十三日執行完畢，又於八十二年
    間因違反麻醉藥品管理條例案件，經臺灣臺南地方法院判處有期徒刑六月確定，
    嗣於八十四年三月十六日執行完畢，又於八十四年間因竊盜案，經本院判處有期
    徒刑七月確定，嗣於八十七年八月二十四日執行完畢，竟不知悔改，復意圖為自
    己不法之所有，於八十八年十二月二十九日凌晨一時三十分許，在台北縣樹林市
    ○○街八十八巷八號前，見乙○所有之車號Ｔ４─八０五五號自用小客車暫時停
    放於該處路邊，車門未上鎖，引擎亦未熄火，遂進入車內，翻動車內物品，於著
    手行竊該車及車內物品時，尚未得手之際，為乙○發現後高喊捉賊，經乙○與附
    近鄰居當場將正在車內行竊之甲○○當場逮捕，報警查辦。
二、案經台北縣警察局樹林分局報請臺灣板橋地方法院檢察署檢察官偵查起訴。
    理  由
一、訊據被告甲○○矢口否認有何犯行，辯稱：伊當天有吸用強力膠，感覺腦中有一
    聲音告訴他要去坐系爭車輛，該車輛會帶伊去找母親，伊因此進入該車內，伊不
    會駕駛車輛，所以不可能竊取該車云云。經查，被告甲○○於警訊及偵查中坦承
    ；伊當時見系爭車輛未熄火且四下無人，伊立即上車，要竊取該車作為自己方便
    的代步工具，但伊隨即遭車主發現查獲等語（見偵查卷第四頁反面及第十九頁反
    面），核與被害人乙○於警訊及偵查中指訴（見偵查卷第五頁反面及第三十頁反
    面）相符。此外，並有被害人乙○出具之贓物認領保管單一紙在偵查卷第十三頁
    可證。又本院函請台北市立療養院為被告作精神鑑定結果，認為「綜合以上所述
    王員之過去生活史、疾病史、身體狀況、精神狀態檢查、腦波檢查及心理評估結
    果，本院認為其係一『吸入劑（甲苯）成癮』個案，王員自述約自國中起開始吸
    用強力膠，用量吸用頻率漸增，曾於服刑及服役期間中斷使用，之後仍持續吸用
    強力膠，已符合『吸入劑（甲苯）成癮」之臨床診斷，王員雖稱犯行時係處於精
    神病狀態（因聽幻覺指使自己進入被害人車內，稱『腦中有聽到一個聲音，要我
    戴安全帽坐這台車去找媽媽』），但王員於案發（八十八年十二月二十九日凌晨
    一時三十分）後一小時接受員警偵訊時（見台北縣警察局樹林分局山佳派出所八
    十八年十一一月二十九日凌晨二時三十分警訊筆錄）可詳細描述案發過程，並未
    提及案發當時曾受精神病症狀影響，復於同年月日下午三時接受檢察官詢問時亦
    承認犯行，亦未表示受案發當時曾受精神病症影響（見台灣板橋地方法院檢察署
    八十八年十二月二十九日訊問筆錄），因此並無確切證據顯示王員於案發當時係
    受精神病症影響而致使其『對於外界事務之知覺理會與判斷作用，以及自由決定
    意思之能力」較常人明顯減退，故本院認為王員應對其犯行負完全之責任，惟王
    員應禁絕用膠並接受規則之治療追蹤」等語，此有台北市立療養院出具之精神鑑
    定報告書一份（在本院審理卷內）可證。綜上調查，被告甲○○既於警訊及偵查
    中坦承犯行不諱，且未提及吸用強力膠之情，事後所辯無非飾卸之詞，不足採信
    。本件事證明確，被告犯行堪予認定。
二、核被告所為，係犯刑法第三百二十條第三項、第一項之竊盜未遂罪。又被告甲○
    ○於八十一年間因傷害案，經本院判處有期徒刑八月確定，嗣於八十五年四月十
    三日執行完畢，又於八十二年間因放火燒燬建築物案，經台灣台南地方法院判處
    有期徒刑六月確定，嗣於八十五年四月十三日執行完畢，又於八十二年間因違反
    麻醉藥品管理條例案件，經臺灣臺南地方法院判處有期徒刑六月確定，嗣於八十
    四年三月十六日執行完畢，又於八十四年間因竊盜案，經本院判處有期徒刑七月
    確定，嗣於八十七年八月二十四日執行完畢，此有臺灣高等法院檢察署刑案紀錄
    簡覆表一件在卷可按，其於五年內再犯本件有期徒刑以上之罪，為累犯，應依法
    加重其刑。又被告已著手於竊盜行為之實行而不遂，為未遂犯，應依法減輕其刑
    。爰審酌被告著手行竊而未得財，暨被告犯罪之手段、品行、智識程度、犯罪後
    態度等一切情狀，認宜量處如主文所示之刑，並諭知易科罰金之折算標準。
據上論斷，應依刑事訴訟法第二百九十九條第一項前段、刑法第三百二十條第三項、
第一項、第二十六條前段、第四十七條、第四十一條第一項、罰金罰鍰提高標準條例
第一條前段、第二項，判決如主文。
本案經檢察官鄧媛到庭執行職務。
中      華      民      國    九十      年      二      月    二十七    日
                                    臺灣板橋地方法院刑事第二庭
                                        法  官  黃  惠  瑛
右正本證明與原本無異。
如不服本判決，應於判決送達後十日內，向本院提出上訴狀。
                                        書記官  張  志  華
中      華      民      國    九十      年      三      月      五      日
附錄本案論罪科刑法條全文：
刑法第三百二十條
意圖為自己或第三人不法之所有，而竊取他人之動產者，為竊盜罪，處五年以下有期
徒刑、拘役或五百元以下罰金。
意圖為自己或第三人不法利益，而竊佔他人之不動產者，依前項之規定處斷。
前二項之未遂犯罰之。


司法院資訊處製作；財團法人民間司法改革基金會備份。
